【裁判字號】    89,易,2075
【裁判日期】    890725
【裁判案由】    竊盜等
【裁判全文】
臺灣板橋地方法院刑事判決                        八十九年度易字第二七五號
    公  訴  人  臺灣板橋地方法院檢察署檢察官
    被      告  丙○○
    選任辯護人  鍾耀盛
右列被告因竊盜等案件，經檢察官提起公訴（八十九年度偵字第八０二三號），本院
判決如左：
    主  文
丙○○連續竊盜未遂，累犯，處拘役伍拾日。
    事  實
一、丙○○曾有妨害自由及多次竊盜前科，其於民國八十四年九月十四日因竊盜案件
    經本院以八十四年度易字第二九四九號判決處有期徒刑七月，嗣經台灣高等法院
    及最高法院分別判決駁回上訴，於八十五年四月十一日判決確定，於八十五年十
    二月九日執行完畢，猶不知悔改，基於意圖為自己不法所有之概括犯意，於八十
    九年四月十四日晚上十時十五分許，在台北縣中和市○○路一二一號前，先以不
    詳工具（未扣案，不能證明為兇器）損壞甲○○所有車牌號碼ＰＳＵ─０七二號
    重型機車之置物箱鎖頭，致無法正常開關後，著手竊取置物箱內之財物，因未尋
    獲值錢物品而未遂；旋再損壞停放上開機車旁之乙○○所有車牌號碼ＴＦＦ─九
    六六號輕型機車之置物箱鎖頭，致無法正常開關後，著手竊取置物箱內之財物，
    因未尋獲值錢物品而未遂，適為乙○○及其友人丁○○暨甲○○發現後報警查獲
    。
二、案經甲○○、乙○○訴由台北縣警察局中和分局報請台灣板橋地方法院檢察署檢
    察官偵查起訴。
    理  由
一、訊據被告丙○○矢口否認有右揭毀損及竊盜之犯行，並辯稱：伊當時恰好經過上
    開地點，看見乙○○之機車置物箱未關好，遂伸手將置物箱內的安全帽往下壓，
    再把椅墊蓋好，並無毀損置物箱之鎖頭，亦未著手竊取箱內物品云云。惟查，右
    揭事實業據告訴人甲○○、乙○○於警訊及本院審理時指訴綦詳，並經目擊證人
    丁○○於警訊及本院審理時證述屬實，復有上開機車照片四張附卷可資佐證。又
    被害人乙○○及丁○○於發現被告翻動上開ＴＦＦ─九六六號機車時，在旁注視
    被告翻動之動作約一分鐘後始出言制止，嗣乙○○發現其機車內之安全帽、雨衣
    及地圖等物已傾斜而不整齊，而被告發現乙○○及丁○○在旁後始伸手將安全帽
    往下壓欲蓋上坐墊等情，業經乙○○及丁○○於偵審中陳述明確，是被告辯稱伊
    係看見乙○○之機車置物箱未關好，遂伸手將置物箱內的安全帽往下壓云云，顯
    不實在。又被害人甲○○係於乙○○及丁○○發覺被告翻動上開ＴＦＦ─九六六
    號機車置物箱時約十分鐘前，始將上開ＰＳＵ─０七二號機車停放前揭地點，當
    時僅被告一人在場，嗣甲○○返回現場時即發現其機車之置物箱鎖頭遭人破壞，
    其內物品遭人翻動等情，亦經甲○○於偵審中指訴明確，被告亦自承伊有看見甲○○將機車停放上開地點後離去，案發地點僅伊一人在場等語，則按前揭地點既
    僅有被告一人始終在場，而甲○○及乙○○之機車置物箱鎖頭又在短短十分鐘內
    連續遭人破壞，且有翻動置物箱內物品之動作，顯見甲○○及乙○○之機車置物
    箱鎖頭應係遭被告以不詳工具破壞並翻動其內物品。再者，被告遭乙○○及丁○○發覺並加質問時，正值深夜，非無可能將其使用之工具趁隙丟棄，故本案雖無
    未扣得被告所使用之犯罪工具，仍無礙於本件事實之認定。綜上所述，被告所辯
    應係畏罪卸責之詞，不足採信；本件事證明確，被告之犯行洵堪認定。
二、核被告丙○○毀損甲○○及乙○○機車置物箱鎖頭之行為，係犯刑法第三百五十
    四條之毀損罪；其著手竊取甲○○及乙○○機車置物箱內財物而不遂之行為，係
    犯刑法第三百二十條第三項、第一項之竊盜未遂罪。被告先後各兩次毀損及竊盜
    未遂之犯行，時間緊接，所犯各係構成要件相同之罪名，顯係基於概括之犯意反
    覆實施，均應依連續犯之規定論以一罪，並依法加重其刑。被告所犯上開二罪間
    ，有方法結果之牽連關係，應依牽連犯之規定從一重之竊盜未遂罪處斷。被告曾
    於八十四年九月十四日因竊盜案件經本院以八十四年度易字第二九四九號判決處
    有期徒刑七月，嗣經台灣高等法院及最高法院分別判決駁回上訴，於八十五年四
    月十一日判決確定，於八十五年十二月九日執行完畢之事實，有臺灣高等法院檢
    察署刑案紀錄簡覆表一份在卷可按，其受有期徒刑之執行完畢後，五年以內再犯
    法定刑含有期徒刑之本罪，為累犯，應依法遞加重其刑。又被告著手於竊盜行為
    之實行而不遂，依刑法第二十六條前段規定及先加後減之例，減輕其刑。爰審酌
    被告之素行不端（見卷附臺灣高等法院檢察署刑案紀錄簡覆表）、智識程度、犯
    罪之手段、所毀損被害人財物之價值及犯後飾詞圖卸刑責，未能坦承犯行等一切
    情狀，量處如主文所示之刑。
據上論斷，應依刑事訴訟法第二百九十九條第一項前段，刑法第五十六條、第三百二
十條第三項、第一項、第三百五十四條、第五十五條、第二十六條前段、第四十七條
，罰金罰鍰提高標準條例第一條前段，判決如主文。
本案經檢察官李嘉明到庭執行職務。
中      華      民      國      八十九    年    八      月    十一      日
                                 臺灣板橋地方法院刑事第三庭
         法  官  樊  季  康
右正本證明與原本無異。
如不服本判決，應於判決送達後十日內，向本院提出上訴狀。
                                     書記官  馬  秀  芳
中      華      民      國      八十九    年    八      月    十六      日
附錄本案論罪科刑主要法條：
刑法第三百二十條
Y意圖為自己或第三人不法之所有，而竊取他人之動產者，為竊盜罪，處五年以下有?
徒刑、拘役或五百元以下罰金。
意圖為自己或第三人不法利益，而竊佔他人之不動產者，依前項之規定處斷。
前二項之未遂犯罰之。


司法院資訊處製作；財團法人民間司法改革基金會備份。
